# 与联营企业逆流交易未实现

提问人：zxcinshenzhen 时间：2016-04-15 11:29:15
请教大家 1 个问题：
2014 年母公司与联营企业逆流交易，形成母公司的固定资产。 针对该未实现损益，母公司个别报表按照持股比例，调整了长期投资投资、投资收益；合并报表调整了长期投资股权、固定资产。 2015 年母公司出售联营企业股权，上期未实现损益在本期实现，母公司个别报表 将上期调整的投资收益 转回， 那么在合并报表中是否需要进行调整？如何调整？
在线等，谢谢

回答人：chenyiwei
在合并报表层面，该交易的标的资产仍在本会计主体内，并未被处置到合并主体以外，所以其计量金额（账面价值）不应当因为原先作为卖方的联营企业的股权已被处置而发生变动。在合并报表层面应继续抵销未实现损益，即借：年初未分配利润，贷：固定资产；
借：管理费用，贷：累计折旧。

提问人：zxcinshenzhen 时间：2016-04-15 15:14:59
陈版，您好
针对上述的问题， 2014 年与联营企业逆流交易未实现损失，合并报表调整 固定资产原值 假定是 100 ，合并报表调整计提折旧 20 元，合并报表当年度计提的折旧是否做为 当年已经实现损益？？
母公司单体报表调整长期股权投资和投资收益的金额，只需要 调整 原值与计提折旧的差额 80 就可以了？？

回答人：chenyiwei
母公司报表不需要调整。合并报表层面需按每年实现的逆流交易损益乘以原先的持股比例进行调整：年初未分配利润、管理费用（或制造费用等）、累计折旧。

提问人：zhs7403 时间：2016-04-16 13:14:20
陈老师，不太理解母公司不处理的原因？

回答人：chenyiwei
母公司报表层面只是通过长期股权投资和投资收益两个科目来体现未实现损益的抵销和恢复情况的。现在股权投资已经处置，所以这样核算体现的基础也就不存在了。